【裁判字號】    90,易,235
【裁判日期】    900220
【裁判案由】    竊盜
【裁判全文】
臺灣臺南地方法院刑事判決                            九十年度易字第二三五號
    公  訴  人  臺灣台南地方法院檢察署檢察官
    被      告  乙○○
右列被告因竊盜案件，經檢察官提起公訴 (八十九年度偵字第一三一六八號)，本院
判決如左：
    主  文
乙○○竊盜未遂，處有期徒刑參月，如易科罰金，以參佰元折算壹日。
    事  實
一、乙○○於民國八十九年十一月十四日下午二時許，送飼料至甲○○位於台南縣七
    股鄉竹橋村竹橋三七之一號之住處外，因見甲○○住處無人在家，竟意圖為自己
    不法之所有，無故侵入該住宅房間內，並打開抽屜，著手竊取財物，於尚未得手
    之際，適甲○○返家而當場查獲。
二、案經甲○○告訴台南縣警察局佳里分局報告台灣台南地方法院檢察署檢察官偵查
    起訴。
    理  由
一、訊據被告乙○○固不否認未經甲○○之同意於右揭時間進入甲○○房間內，惟矢
    口否認有何侵入住宅、竊盜等犯行，辯稱：當天伊送飼料至甲○○住處，因見風
    大，遂進入房間欲放置送貨單，並非竊盜，且伊並未打開甲○○房間的抽屜云云
    。經查：被告乙○○如何未經許可，無故侵入甲○○房間內，並打開抽屜，翻取
    抽屜內之物品等情，業據告訴人甲○○指述歷歷，並有現場照片三幀附卷可稽。
    被告雖於警訊、偵審中堅稱：進入屋內係為尋找物品壓住送貨單等語，然告訴人
    於警訊中指稱：「我問他作何事，乙○○回答說要找筆」等語，對此事實被告於
    本院審理中供稱：「我告訴他我拿筆，要給他簽」等語（詳本院九十年二月十五
    日訊問筆錄），惟被告送貨至告訴人住處時，告訴人住處並無人在家，被告陳稱
    欲找筆請告訴人簽名等語，顯與事理不合。且被告就其為何侵入告訴人房間，前
    後供述反覆，亦有可疑。另被告於本院審理中供稱：「（問：送貨到其他人家，
    若沒人在，你會如何做？）有時會用飼料壓著送貨單」等語（詳本院九十年二月
    十五日審判筆錄），核與告訴人於偵審時指稱：「載來時飼料放在豬舍，若我不
    在直接用飼料壓著」等語（偵卷第十二頁背面）、「如果有人送貨來，我不在，
    送貨員會將貨單以飼料壓著」等語（詳前開審判筆錄）相符。是被告不以飼料壓
    住送貨單，竟侵入告訴人房間找尋物品壓住送貨單，亦與常情有違。再觀諸卷附
    照片，該房間桌子上尚有桌曆及瓶裝液體一瓶，若被告真欲尋找物品壓住送貨單
    ，何以捨上開桌曆、瓶裝液體不用，反開啟抽屜尋找他物，若謂其無竊盜之犯意
    ，熟人能信。再參以告訴人與被告並無嫌隙，告訴人洵無設詞誣陷被告之必要。
    綜上所述，被告上開所辯，要屬卸責之詞，無足憑信。本件事證明確，被告犯行
    洵堪認定，應依法論科。
二、核被告所為，係犯刑法第三百零六條第一項侵入住宅罪及同法第三百二十條第三
    項、第一項之竊盜未遂罪。又被告所犯上開二罪間，有方法結果之牽連關係，為
    牽連犯，應從較重之竊盜未遂罪處斷。被告已著手於犯罪行為之實行而不遂，為
    未遂犯，爰依刑法第二十六條前段之規定，按既遂犯之刑減輕之。爰審酌被告因
    一時貪欲致罹刑典、犯罪手段，其品性、生活狀況、智識程度、對居家安全所生
    之危害及犯罪後之態度等一切情狀，量處如主文所示之刑，並諭知易科罰金之折
    算標準。
據上論斷，應依刑事訴訟法第二百九十九條第一項前段、刑法第三百零六條第一項、
第三百二十條第三項、第一項、第五十五條、第二十六條前段，第四十一條第一項前
段、罰金罰鍰提高標準條例第一條前段、第二條，判決如主文。
本案經檢察官簡光昌到庭執行職務。
中      華      民      國    九十      年      二      月     二十     日
                                  臺灣台南地方法院刑事第一庭
                                          法  官  鄭  燕  璘
右正本證明與原本無異。
如不服本判決，應於判決送達後十日內，向本院提出上訴狀。
                                          書記官  田  富  蓉
中      華      民      國    九十      年      二      月     二十二   日
附錄本案論罪科刑法條全文
刑法第三百零六條第一項
  無故侵入他人住宅、建築物或附連圍繞之土地或船艦者，處一年以下有期徒刑、拘
役或三百元以下罰金。
刑法第三百二十條
  意圖為自己或第三人不法之所有，而竊取他人之動產者，為竊盜罪，處五年以下有
  期徒刑、拘役或五百元以下罰金。
  意圖為自己或第三人不法之利益，而竊佔他人之不動產者，依前項之規定處斷。
  前二項之未遂犯罰之。


司法院資訊處製作；財團法人民間司法改革基金會備份。
